# 陈老师，权益性交易

提问人：心海拂清风 时间：2014-03-26 16:09:01
– 权益性交易是指影响主体所有者利益（权益）的那些主体与所有者之间发生的交易 问题 1 ，在定义中影响主体所有者利益（权益）
的那些主体指的是什么呢？所有者指的是股东吧！就拿最简单的所有者投入资本来说，属于权益性交易！影响主体所有者利益（权益）的那些主体在这个里指的是企业还是什么 问题 2 所有者的其他资本性投入也属于权益性交易！下面三个里面影响主体所有者利益（权益）的那些主体指的是什么呢？谢谢老师！ •在购买少数股权的交易中，购买对价与所取得的少数股权份额之间的差额，根据《企业会计准则解释第 2 号》的规定，在合并报表上调整资本公积的金额； •在不丧失控制权的前提下部分处置子公司股权时，处置对价与所处置的净资产价值之间的差额，根据财会便[2009]14号文规定，在合并报表上调整资本公积的金额； •同一控制下企业合并中，就所支付的合并对价的原账面价值与被合并方净资产份额之间的差额调整所有者权益的金额；

回答人：chenyiwei
1 、“主体”即本会计主体，视不同情况可能为公司法人、合并报表集团、或者某个法人的一部分、或者多个法人的汇总模拟等。 2 、“所有者”指主体权益工具的持有者，不仅包括股东，也包括合并报表中的少数股东，以及持有被分类为权益工具的永续债、优先股等金融工具的持有人。